臺灣雲林地方法院民事判決　九十三年度婚字第三四二號
　　原　　　告　甲○○
　　被　　　告　乙○○
右當事人間請求離婚事件，本院於民國九十三年九月九日辯論終結，判決如左：
    主　　文
准原告與被告離婚。
訴訟費用由被告負擔。
    事實及理由
甲、兩造之主張：
一、原告陳述：緣原告與被告係於民國（下同）七十四年四月二十三日結婚，依據民
    法第一千零一條規定，夫妻互負同居義務，詎料被告竟於九十三年四月十二日無
    故離家，拒與原告履行同居生活，顯違背同居義務，被告不回來，兩造已無感情
    ，兩造共同生活之圓滿幸福已無可期待，茲依民法第一千零五十二條同條第二項
    之事由，請求判決離婚等語，並聲明：(1)准原告與被告離婚；(2)訴訟費用由被告
    負擔。
二、被告則陳稱：因原告懷疑被告在外之交友，每次喝酒後就打被告，並要被告不能
    出聲，被告無法忍受才離家出走，另被告曾在山上拿刀及硫酸威脅被告承認婚外
    情，原告亦曾打被告父親，兩造已無法再一起，同意離婚等語。
乙、得心證之理由：
一、本件原告主張兩造結婚後，被告竟於九十三年四月十二日無故離家，拒與原告履
    行同居生活，顯違背同居義務，多次請被告回家，被告仍然不理，兩造已無感情
    ，兩造共同生活之圓滿幸福已無可期待，乃依民法第一千零五十二條同條第二項
    之事由，請求判決離婚等情。被告則當庭同意離婚，並陳稱原告平素常懷疑被告
    在外交友，致每次喝酒後就打被告，並威脅被告承認婚外情，雙方已無法共同生
    活等語。
二、兩造確實有於七十四年四月二十三日結婚，現婚姻仍存續中，有卷附戶籍謄本在
    卷可憑。
三、因之，本件應審究之爭點則為：兩造間之關係是否已經達到完全喪失互敬互愛基
    礎，而無挽回可能之程度？謹析述如后。
四、按有民法第一千零五十二條第一項所列十款以外之重大事由，難以維持婚姻者，
    夫妻之一方得請求離婚，但其事由應由夫妻之一方負責者，僅他方得請求離婚，
    同條第二項定有明文。如果夫妻雙方對婚姻失敗均有責任，只有責任較少的一方
    ，能對責任較多的一方請求離婚。雙方有責程度相同時，雙方均得請求離婚，最
    高法院九十年台上字第二二一五號判決意旨可資參照。而是否有難以維持婚姻之
    重大事由之判斷標準為婚姻是否已生破綻而無回復之希望，自不宜僅依原告主觀
    之標準即原告已喪失維持婚姻意欲之主觀面加以認定，而應依客觀之標準即難以
    維持婚姻之事實，是否已達處於同一境況，任何人均將喪失維持婚姻之意欲程度
    以決之，即應斟酌破壞夫妻共同生活的具體事實，是否在客觀上已達於難以共同
    生活，以致婚姻發生破綻而無回復的希望之程度，也就是在客觀上，任何人假若
    處於同一境況，均將喪失維持婚姻意願的程度資為判斷標準。又為符合現代多元
    化社會生活需要，使裁判離婚之事由較富彈性，當婚姻破裂，夫妻已無共同生活
    之實質時，基於婚姻本質是以終生共同生活為目的之一男一女合法結合關係，進
    而要求夫妻間為謀共同生活之幸福營運，必須互信、互諒，尤其必須以誠相待，
    才能建立永久持續性之精神、經濟、性生活等多層面之生活關係，所以對於家庭
    生活之美滿幸福，有妨礙之情形，若已達到難以維持婚姻之重大事由程度，自應
    准其離婚以消滅婚姻關係。
五、兩造於本院調解及審理程序中，不僅對維持雙方婚姻之態度，均趨於消極；審理
    過程中雙方一談及外遇、小孩照護教育、親屬相處等問題時，雙方數度當庭互相
    爭吵及指責對方之不是等情，已見雙方彼此早已不能和諧相處；復徵之兩造於審
    理時，同稱前述存於兩造間之問題未能解決；而被告則指稱，原告屢有家庭暴力
    及互相以肢體、言語傷害之情形發生，且有日趨嚴重之勢，再佐以兩造經歷此等
    情感傷害、相互指責並訴諸以訴訟，並均當庭同意離婚，消極面對婚姻生活，兩
    造更無積極維持婚姻之動力等情形，則衡以社會客觀標準，已難期二人仍能共同
    生活，則此一婚姻破綻事實，也就是客觀上任何人假若處於同一境況，均將喪失
    維持婚姻意願的程度。本件難以維持兩造婚姻之重大事由，雙方宜負同等責任，
    則雙方誠摯互愛之基礎既失，兩造間幾近無共同生活之實質，已難期有回復之望
    ，從而原告依據民法第一千零五十二條第二項請求離婚，為有理由，應予准許。
六、本案事證已臻明確，兩造其餘主張陳述及所提出之證據，均已審酌，無庸一一贅
    述，併此敘明。
七、據上論結：本件原告之訴為有理由，依民事訴訟法第七十八條，判決如主文。
中　　　華　　　民　　　國　　九十三　　年　　　九　　　月　　　三十　　日
                                        臺灣雲林地方法院家事法庭
~B法　　　官　黃玉清
右為正本係照原本作成
如對本判決上訴，應於判決送達後二十日內向本院提出上訴狀。（須附繕本）
中　　　華　　　民　　　國　　九十三　　年　　　九　　　月　　　三十　　日
~B法院書記官　林麗娟
